臺灣高等法院刑事裁定
109年度抗字第2233號
抗  告  人
即  受刑人  張宏男



上列抗告人即受刑人因聲請定應執行刑案件，不服臺灣新北地方
法院中華民國109年12月3日裁定（109年度聲字第4513號），提
起抗告，本院裁定如下：
    主  文
抗告駁回。
    理  由
一、原裁定意旨略以：抗告人即受刑人張宏男（下稱抗告人）因
    犯如原裁定附表所示各罪，經原審法院各判處如原裁定附表
    所示之刑確定，其中抗告人所犯如附表編號1所示之罪屬得
    易科罰金之罪，附表編號2、3所示之罪則屬不得易科罰金之
    罪，惟抗告人已出具「定刑聲請切結書」向檢察官聲請將附
    表所各罪合併定應執行刑，認檢察官聲請為正當；審酌抗告
    人之素行、犯如原裁定附表所示各罪之責任、侵害法益之性
    質及犯罪手段、各次犯罪行為之時間及空間程度、刑罰經濟
    及恤型之目的等，依刑事訴訟法第477條第1項，刑法第53條
    、第51條第5款規定，裁定抗告人所犯如原裁定附表所示之
    罪所處之刑，應執行有期徒刑1年11月等語。
二、抗告意旨略以：抗告人施用毒品並無侵犯他人，也無從中獲
    利，法院所為之定刑裁定僅為象徵性的酌減，沒有依罪責相
    當原則予以審酌人格、性格的評價，越高的犯罪頻率代表犯
    罪行為人越穩定的人格傾向，多次的犯罪行為應有責任遞減
    的原則適用，並非象徵性以數字相加減視之，爰請求撤銷原
    裁定，重新定刑酌減刑期云云。
三、按數罪併罰之定應執行之刑，係出於刑罰經濟與責罰相當之
    考量，並非予以犯罪行為人或受刑人不當之利益，為一種特
    別的量刑過程，相較於刑法第57條所定科刑時應審酌之事項
    係對一般犯罪行為之裁量，定應執行刑之宣告，乃對犯罪行
    為人本身及所犯各罪之總檢視，除應考量行為人所犯數罪反
    應出之人格特性，並應權衡審酌行為人之責任與整體刑法目
    的及相關刑事政策，在量刑權之法律拘束性原則下，依刑法
    第51條第5款之規定，採限制加重原則，以宣告各刑中之最
    長期為下限，各刑合併之刑期為上限，但最長不得逾30年，
    資為量刑自由裁量權之外部界限，並應受法秩序理念規範之
    比例原則、平等原則、責罰相當原則、重複評價禁止原則等
    自由裁量權之內部抽象價值要求界限之支配，使以輕重得宜
    ，罰當其責，俾符合法律授與裁量權之目的，以區別數罪併
    罰與單純數罪之不同，兼顧刑罰衡平原則。個案之裁量判斷
    ，除非有全然喪失權衡意義或其裁量行使顯然有違比例、平
    等諸原則之裁量權濫用之情形，即不得任意指其為違法（參
    照最高法院100年度台抗字第314號裁定意旨）。是對於定應
    執行刑之案件，法院所為刑之酌定，本屬自由裁量事項，倘
    未逾法定裁量範圍（即各刑中之最長期以上、各刑合併之刑
    期以下之法定範圍內），即難謂其職權之行使有違誤。
四、經查，本件抗告人因犯施用第二級毒品、持有第一級毒品及
    轉讓第一級毒品罪，分別經原審法院以108年度審訴字第176
    3號、109年度審訴字第493號判處有期徒刑3月、10月及1年1
    月確定，又上開3罪最先判決確定日期為108年12月20日，而
    其餘之罪之犯罪日期均在108年12月20日之前（詳如原裁定
    附表所示）等情，有上開刑事判決及本院被告前案紀錄表附
    卷可參；又原裁定附表編號1所示得易科罰金之施用第二級
    毒品罪，與原裁定附表編號2、3所示不得易科罰金之持有第
    一級毒品、轉讓第一級毒品罪，固屬刑法第50條第1項但書
    規定不得併合處罰之情形，惟抗告人已具狀聲請定其應執行
    刑，有其親自簽名捺印之「定刑聲請切結書」附卷可參，是
    檢察官就原裁定附表各罪聲請定其應執行之刑，核屬正當。
    從而，原裁定就上開各罪，以各該罪之宣告刑為基礎，合併
    定其應執行刑為有期徒刑1年11月，係在上開罪刑中之最長
    期有期徒刑1年1月以上，各刑合併之刑期有期徒刑2年2月以
    下，顯未逾越刑法第51條第5款所定之外部性界限，且考量
    抗告人所犯分別為施用第二級毒品、持有第一級毒品及轉讓
    第一級毒品罪，犯罪類型、行為手段、侵害之法益均不相同
    ，本院綜合卷存事證及抗告人所犯數罪類型、時間、各罪之
    侵害法益、個別罪質內容、各罪犯罪情節、對其犯罪應予之
    整體評價等一切情狀，因認原審所定執行刑，已屬適度減輕
    抗告人之刑期，其所定應執行刑有期徒刑1年11月並未違反
    內部性界限，亦無明顯過重而違背比例原則或公平正義之情
    形，與刑罰經濟、刑法定應執行刑之恤刑考量等法律規範目
    的均無違背，核屬原審法院定刑職權之適法行使，於法並無
    違誤。抗告意旨請求重新裁量給予酌減刑期之裁定云云，然
    依卷附之各該確定刑事判決所認抗告人所犯之罪名（施用第
    二級毒品、持有第一級毒品及轉讓第一級毒品）、犯罪密度
    進行總檢視，考量社會對特定犯罪矯治之期待及抗告人所為
    對於社會秩序存有明顯實害，認原審上開定刑尚無不當，更
    無輕重失衡或違反罪刑相當原則之處，是抗告人執此指摘原
    裁定不當，請求從輕給予定刑自非有據，抗告意旨為無理由
    ，應予駁回。
五、據上論斷，應依刑事訴訟法第412條，裁定如主文。
中　　華　　民　　國　　109 　年　　12　　月　　31　　日
              　　刑事第十八庭  審判長法　官  何俏美
                                      法　官  黃紹紘
                                      法　官  陳海寧
以上正本證明與原本無異。      
如不服本裁定，應於收受送達後5日內向本院提出再抗告狀。
                                      書記官  謝文傑
中　　華　　民　　國　　110 　年　　1 　　月　　4 　　日